【裁判字號】    89,上訴,341
【裁判日期】    890216
【裁判案由】    偽造文書等
【裁判全文】
臺灣高等法院刑事判決                            八十九年度上訴字第三四一號
    上  訴  人
    即  被  告  鼎康期貨股份有限公司  設台北市○○路二三八號五樓之一
                （原國產期貨經紀股份有限公司）
    代  表  人  乙○○
右上訴人即被告因偽造文書等案件，不服臺灣台北地方法院八十七年度訴字第一一二
二號，中華民國八十八年十一月十日第一審判決（起訴案號：臺灣台北地方法院檢察
署八十六年度偵字第二七六四四號）提起上訴，本院判決如左：
    主  文
上訴駁回。
    事實及理由
一、本案經本院審理結果，認第一審以上訴人即被告鼎康期貨股份有限公司（原國產
    期貨經紀股份有限公司，下稱被告公司）其從業人員，因執行業務，違反期貨商
    之從業人員不得利用期貨交易人帳戶為自己從事交易之規定，違反期貨交易法第
    六十三條第四款、第一百十六條第一款之規定，依同法第一百十八條第一項第一
    款，科罰金新台幣貳拾萬元，認事用法及量刑均無不當，應予維持，並引用第一
    審判決書記載之事實、證據及理由。
二、被告公司上訴意旨略以：共同被告甲○○（上訴逾期，並已於八十九年二月十六
    日當庭具撤回上訴聲請書撤回上訴）並非被告公司之正式職員或受僱人，甲○○
    只是介紹員，被告公司只給付甲○○介紹費及提供他一個位子，但他一樣可以到
    別的地方做，幫甲○○投保勞工保險是被告公司對於介紹員之優待，甲○○並要
    求被告公司幫他加入，甲○○有提出授權書，期貨交易買賣報告書、期貨買賣委
    託書，從頭到尾都是甲○○簽名蓋章云云。
三、惟查：
（一）按期貨交易法所規定不得利用期貨交易人帳戶為自己從事交易之人，係指期貨
      商之負責人、業務員或其他從業人員；而違反期貨交易法第六十三條之規定，
      致法人亦科以罰金之人員，係指法人之代表人、代理人、業務員或其他從業人
      員，此觀諸期貨交易法第六十三條第一項第四款、第一百十八條第一項第一款
      之規定自明。甲○○係於八十六年六月十八日起由被告公司參加勞工保險，期
      間至八十六年十二月二日止，投保薪資為一萬五千六百元，此有勞工保險局八
      十八年九月三日保承字第一○一八六九六號函所附勞工保險被保險人投保資料
      表（明細）附卷可稽（見原審卷二第四十二頁至第五十頁）；而甲○○於上述
      服務於被告公司之期間，復自被告公司領得薪資十七萬五千二百七十九元，甲
      ○○並據以向稅捐機關申報八十六年度所得稅，此亦有財政部財稅資料中心八
      十八年九月七日資五字第八八一五七一四○號函所附之甲○○八十六年度所得
      資料、扣繳憑單（格式代號說明薪資：五○）附卷可查（見原審卷二第五十五
      頁），甲○○既在被告公司參加勞工保險，並自被告公司受領薪資所得，是甲
      ○○顯係受被告公司之選任、監督，而以介紹人或代理人之名義為被告公司從
      事一定勞務之人，而為被告公司之從業人員要無疑義。甲○○既為被告公司之
      從業人員，則被告以甲○○非被告公司之正式職員或受僱人，而係介紹人一節
      ，縱認屬實，亦無以資為被告有利之認定。
（二）另查該甲○○與告訴人張啟仲雖於八十六年七月十四日簽訂授權書（見原審卷
      一第一百二十四頁），惟按期貨商不得接受全權委託代為決定種類、數量、價
      格之期貨交易；但符合主管機關規定者，不在此限，期貨交易法第七十三條第
      一項定有明文。而我國期貨市場建立初期，現階段尚未開放期貨商接受全權委
      託交易，故期貨商尚不得辦理該項業務，此有財政部證券暨期貨管理委員會八
      十七年一月五日（八七）台財證（五）第九二五七○號函附卷可稽（原審卷一
      第五十頁至第五十一頁）。而本件各筆買賣並未經告訴人逐一以電話確定授權
      ，業據甲○○於原審八十七年十一月六日、八十八年十月十三日訊問時供述明
      確，且該紙授權書就交易價格、買賣張數、交易項目等交易條件均付闕如，則
      甲○○上開期間之下單買賣行為顯未經告訴人之授權同意，亦堪認定；另期貨
      商不得接受全權委託代為決定種類、數量、價格之期貨交易，被告公司以經營
      期貨業，對此一禁止規定自不得諉為不知，是前述違反規定而概括授權之授權
      書，於法尚非得資為被告公司有利之證明。
（三）甲○○係受被告公司之選任、監督以介紹人或代理人名義在被告公司從事一定
      勞務之人，並領有薪資，而前述違反規定而概括授權之授權書於法尚非得資為
      被告公司有利之證明，均如前述，則上訴人以期貨交易買賣報告書、期貨買賣
      委託書，均係甲○○簽名蓋章云云，亦非得資為被告有利認定之依據。
四、綜上所述，被告公司前述上訴意旨所陳要均無可採，被告公司執此上訴意旨，指
    摘原判決不當，求予撤銷改判，為無理由，應予駁回。
據上論斷，應依刑事訴訟法第三百七十三條、第三百六十八條，判決如主文。
本案經檢察官覃正祥到庭執行職務。
中      華      民      國    八十九       年     五    月    二十三    日
                               台灣高等法院刑事第二庭
                                    審判長法  官  戴  章  甫
                                          法  官  黃  金  富
                                          法  官  林  銓  正
右正本證明與原本無異。
不得上訴。
                                          書記官  吳  美  貞
中    華    民    國    八十九    年       五       月       二十四     日


司法院資訊處製作；財團法人民間司法改革基金會備份。
